臺灣新竹地方法院民事判決  
110年度小上字第43號
上  訴  人  晨旭企業管理顧問股份有限公司

法定代理人  陳宇君  


被 上訴 人  王經綸  
上列當事人間請求給付電信費事件，上訴人對於中華民國110年1
0月15日本院新竹簡易庭110年度竹小字第486號第一審小額民事
判決提起上訴，本院判決如下：
    主  文
上訴駁回。
第二審訴訟費用新臺幣壹仟伍佰元由上訴人負擔。
    理  由
一、對於小額程序之第一審裁判上訴，非以其違背法令為理由，
    不得為之；上訴狀內應記載上訴理由，表明下列各款事項：
    （一）原判決所違背之法令及其具體內容。（二）依訴訟資
    料可認為原判決有違背法令之具體事實，民事訴訟法第436
    條之24第2項、第436條之25分別定有明文。所謂違背法令係
    指依同法第436條之32第2項準用同法第468條規定之一般違
    背法令，或依同法第436條之32第2項準用同法第469條第1款
    至第5款之當然違背法令。查，上訴人指摘原判決駁回其對
    被上訴人專案補貼款新臺幣（下同）1萬0,479元之請求，係
    因適用民法第127條第8款2年短期消滅時效，而非適用第125
    條15年一般消滅時效，原判決有適用法規不當之判決違背法
    令情形（見本院卷第8頁上訴理由狀），應認上訴人對於原
    審判決違背法令內容及其事實，已於上訴狀具體指摘，其提
    起本件上訴，於程序上為合法。
二、按，商人、製造人、手工業人所供給之商品及產物之代價請
    求權，因2年間不行使而消滅，民法第127條第8款定有明文
    。電信服務為電信業者提供之商品，而電信費為其提供商品
    之代價，故對用戶之電信費請求權，應有民法第127條第8款
    2年短期時效之適用（臺灣高等法院暨所屬法院92年法律座
    談會民事類提案第4號法律問題研討結果參見）。專案設備
    補貼款之約款，乃係就消費者如有違反該約款內容時，應給
    付電信公司多少款項之約定，其真意究係電信公司提供商品
    之代價或係雙方約定之違約金，應依個案事實而定。如從該
    條款之原因事實（例如：手機之原始價格與購買時受優惠之
    價格）、經濟目的（例如:約定補貼之旨如何？），及其他
    一切情事，加以探求，得確認系爭貼補款實質上確係電信公
    司提供手機之代價，即有民法第127條第8款規定之適用（臺
    灣高等法院暨所屬法院109年法律座談會民事類提案第1號審
    查意見參見）。
三、查，上訴人提出訴外人即原債權人遠傳電信股份有限公司（
    下稱遠傳電信公司）行動寬頻業務服務申請書與CNY-iPhone
    -限NP4G絕配1399限30手機案同意書影本1份（附於本院110
    年度司促字第3670號卷《下稱促字卷》第7〜11頁，下稱系爭電
    信服務契約），被上訴人同意以iphone6plus，交易價格1萬
    2,400元，並綁定遠傳電信公司4G絕配1399月租費，條款載
    明：「本專案生效後30個月內不得退租（含一退一租、轉至
    3G、2G或預付卡、因違約或違反法令致遭停機者）、取消或
    調降費率，倘有上述情形者需繳交專案補貼款1萬9,000元，
    實際應繳之專案補貼款以本專案合約未到期之日為單位，按
    合約總日數比例計算…計算公式：專案補償款（合約未到期
    日數/合約總日數）＝實際應繳專案補償款」等語（見促字卷
    第11頁，經提出人於系爭電信服務契約該頁文件上，以藍色
    螢光筆標示NT＄19,000該處之全段文字），可見被上訴人係
    以持續使用門號資費每月1,399元30個月，取得遠傳電信公
    司補貼iphone6plus手機，使得被上訴人得以優惠價格即以1
    萬2,400元取得該手機之所有權，屬於電信業者販售手機所
    有權商品代價之一部，與約定違約金係為懲罰違約者，抑或
    作為因債務不履行所生損害總額預定之性質，顯有不同，故
    本件專案補貼款法律性質，仍有民法第127條第8款短期時效
    之適用。又，消滅時效，自請求權可行使時起算；時效完成
    後，債務人得拒絕給付；債務人於受通知時，所得對抗讓與
    人之事由，皆得以之對抗受讓人，民法第128條前段、第144
    條1項、第299條第1項分別定有明文。本件上訴人即債權受
    讓人於原審起訴主張被上訴人未依約繳款，應給付電信費2
    萬9,784元及專案補貼款1萬0,479元，經原審審酌系爭電信
    服務契約上述債權均應自107年6月24日起算，至遲於109年6
    月24日均已罹於時效，茲依上訴人提出之中華郵政掛號郵件
    收件回執所載時間為110年4月12日（見促字卷第21頁），且
    上訴人於110年6月3日始具狀向本院聲請支付命令（見促字
    卷第5頁），確實皆罹於2年短期消滅時效，因此採認被上訴
    人於原審提出之時效抗辯，作為判決結果之基礎，並無不合
    ，難謂有適用法規不當之違誤。
四、從而，上訴意旨猶執前詞求予廢棄改判，其上訴顯無理由，
    依民事訴訟法第436條之29第2款規定，本件爰不經言詞辯論
    ，逕以判決駁回上訴，如主文所示。　　
據上論結，本件上訴為無理由，依民事訴訟法第436條之29第2款
、第436條之32第1項、第2項、第449條第1項、第436條之19第1
項、第78條，判決如主文。　　
中　　華　　民　　國　　111 　年　　2 　　月　　 21 　日
                  民事第二庭   審判長  法 官  彭淑苑
                                       法 官  傅伊君
                                       法 官  周美玲
以上正本係照原本作成。
本件判決不得上訴。　　
中　　華　　民　　國　　111 　年　　1 　　月　　 21　 日
                                       書記官　王  明